【裁判字號】    98,消債清,39
【裁判日期】    990226
【裁判案由】    清算事件
【裁判全文】
臺灣士林地方法院民事裁定            98年度消債清字第39號
債  務  人  甲○○
上列當事人聲請清算事件，本院裁定如下：
    主  文
債務人甲○○自中華民國九十九年二月二十六日起開始清算程序
。
命司法事務官進行本件清算程序。
    理  由
一、按債務人對於金融機構因消費借貸、自用住宅借款、信用卡
    或現金卡契約而負債務，在聲請更生或清算前，應提出債權
    人清冊，以書面向最大債權金融機構請求協商債務清償方案
    ，並表明共同協商之意旨，消費者債務清理條例第151 條第
    1 項定有明文。次按債務人不能清償債務或有不能清償之虞
    者，得依本條例所定更生或清算程序，清理其債務，同條例
    第3 條定有明文。又法院開始清算程序之裁定，應載明其年
    、月、日、時，並即時發生效力。法院開始更生或清算程序
    後，得命司法事務官進行更生或清算程序，必要時得選任律
    師、會計師或其他適當之自然人或法人一人為監督人或管理
    人，復為同條例第83條第1 項、第16條所明定。
二、聲請意旨略以：伊有不能清償債務之情事，於消費者債務清
    理條例施行後，曾以書面向最大債權金融機構即臺灣土地銀
    行股份有限公司（下稱土地銀行）請求共同協商債務清償方
    案，惟協商不成立。且伊未經法院裁定開始更生程序或許可
    和解或宣告破產，爰向本院聲請清算等語。
三、經查，債務人所主張之上開事實，業據提出前置協商不成立
    通知書（見本院卷第9 頁）、財政部臺北市國稅局96、97年
    度綜合所得稅各類所得資料清單（見本院卷第32及31頁）、
    債務人任職中捷生活事業股份有限公司於台北富邦商業銀行
    股份有限公司存摺內頁影本之薪資轉帳資料（見本院卷第32
    及31頁）等為證。復佐諸卷附財政部臺北市國稅局財產歸屬
    資料清單（見本院卷第54頁）、勞工保險被保險人投保資料
    表及明細（見本院卷第50至51頁）、財團法人金融聯合徵信
    中心當事人綜合信用報告─債務清理條例前置協商專用債權
    人清冊（見本院卷第66至67頁）等為證，堪認為真實。是債
    務人之資產除1 筆價值為新臺幣（下同）1 萬2,540 元對陽
    信商業銀行股份有限公司之投資外，僅每月約1 萬6,500 元
    之薪資收入，惟其負擔無擔保債務約67萬4,000 元，明顯資
    產小於負債，有不能清償債務之情事。此外，復查無債務人
    有消費者債務清理條例第6 條第3 項、第8 條或第82條第2
    項所定駁回清算聲請之事由存在，則債務人聲請清算，應屬
    有據。揆諸首揭規定及說明，應予開始清算程序，並命司法
    事務官進行本件清算程序。
四、爰裁定如主文。
中    華    民    國    99    年    2     月    26    日
                  民事第二庭  法      官  王怡雯
上為正本係照原本作成。
本件不得抗告。
中    華    民    國    99    年    2     月    26    日
                              書  記  官  周嫣蘋

司法院資訊處製作；財團法人民間司法改革基金會備份。
